臺灣高雄地方法院刑事判決　　　　　　　96年度訴字第4972號
公　訴　人　臺灣高雄地方法院檢察署檢察官
被　　　告　甲○○
上列被告因違反毒品危害防制條例案件，經檢察官提起公訴（96
年度毒偵字第9086號），經本院合議庭裁定改行簡式審判程序，
判決如下：
   主  文
甲○○施用第一級毒品，累犯，處有期徒刑柒月。扣案之第一級
毒品海洛因壹包（含包裝袋；驗餘淨重為零點零柒壹公克）沒收
銷燬之。
    事  實
一、甲○○前因施用毒品案件，經本院於民國94年6 月6 日以94
    年度毒聲字第1474號裁定送觀察、勒戒後，嗣認無繼續施用
    毒品之傾向而於94年7 月27日出所，並由臺灣高雄地方法院
    檢察署檢察官以94年度毒偵字第4274號為不起訴處分確定。
    又甲○○前因詐欺罪，經本院93年度易字第929 號判決處以
    有期徒刑3 月確定，入監執行後，於94年11月22日因徒刑執
    行完畢出監。詎其猶未戒除惡習，於96年8 月14日上午某時
    ，在高雄縣鳳山市○○街66號住處，施用第一級毒品海洛因
    1 次。嗣於96年8 月14日下午5 時許，因形跡可疑在高雄縣
    大寮鄉○○○路「愛國超商」前為警查獲，並扣得第一級毒
    品海洛因1 小包（檢驗前淨重0.083 公克，驗餘淨重0.07 1
    公克），嗣採集其尿液送驗，呈嗎啡陽性反應，始悉上情。
二、案經高雄縣政府警察局林園分局報請臺灣高雄地方法院檢察
    署檢察官偵查起訴。
    理  由
壹、程序方面：
    按本件被告甲○○所犯係死刑、無期徒刑、最輕本刑為3 年
    以上有期徒刑以外之罪，其於準備程序就被訴事實為有罪之
    陳述，經本院告知簡式審判程序之旨，並聽取其與檢察官之
    意見後，本院認無不得或不宜改依簡式審判程序進行之情事
    ，依刑事訴訟法第273 條之1 第1 項規定，裁定進行簡式審
    判程序。又本件卷內之物證、書證等證據，依同法第273 條
    之2 規定，不受第159 條第1 項關於傳聞法則規定之限制，
    依法均有證據能力，合先敘明。
貳、實體方面：
一、被告於上揭時、地，施用海洛因之事實，業據被告於本院審
    理時供承明確，又被告於96年8 月14日採尿送驗結果，確呈
    嗎啡陽性反應，此有臺灣檢驗科技股份有公司96年8 月23日
    KＺ000000000000號濫用藥物尿液檢驗報告附卷可稽，另扣案
    之白色粉末1 包經送高雄市立凱旋醫院檢驗結果為海洛因之
    事實（含包裝袋；驗前淨重0.083 公克、驗餘淨重0.071 公
    克），有該院96年9 月29日高市凱醫驗字第5077號濫用藥物
    成品檢驗鑑定書在卷可憑，是被告自白核與事實相符，應堪
    採為認定本件犯行之依據。又被告前因施用毒品案件，經本
    院於94年6 月6 日以94年度毒聲字第1474號裁定送觀察、勒
    戒後，嗣認無繼續施用毒品之傾向而於94年7 月27日出所，
    並由臺灣高雄地方法院檢察署檢察官以94年度毒偵字第4274
    號為不起訴處分確定等情，有卷附臺灣高等法院被告前案紀
    錄表1 份可按。另查：海洛因施用入人體後水解還原成嗎啡
    ，再循嗎啡之代謝方式排出體外，業據行政院衛生署藥物食
    品檢驗局73藥檢壹字第030221號函說明綦詳，且依醫學臨床
    實驗及根據英國藥學會出版Isolation and Indentificatio
    n of Drugs乙書第293 頁載明：海洛因經注射入人體後，在
    體內迅速水解成6Monoacety Imorphine，再緩緩繼續水解成
    嗎啡，然後再循嗎啡之代謝方式排出，同書第431 至432 頁
    並載有：嗎啡經注射入人體後，約百分之50 以 上於8 小時
    內自尿中排出，至24小時排出約百分之90，但48小時後仍有
    微量可檢出等語。準此而論，被告為遭查獲之尿液經送驗結
    果，呈嗎啡陽性反應，顯見被告確有施用第一級毒品海洛因
    之犯行甚明。故此，本件事證明確，被告犯行洵堪認定。
二、核被告所為，係犯毒品危害防制條例第10條第1 項施用第一
    級毒品之罪。其持有第一級毒品海洛因之低度行為，為施用
    之高度行為吸收，不另論罪。又被告前因詐欺罪，經本院93
    年度易字第929 號判決處以有期徒刑3 月確定，入監執行後
    ，於94年11月22日因徒刑執行完畢出監之事實，有臺灣高等
    法院被告前案紀錄表可按，是其5 年以內故意再犯本件有期
    徒刑以上之罪，為累犯，依刑法第47條第1 項規定加重其刑
    。爰審酌被告前有施用毒品案件，仍不愛惜機會戒除毒癮，
    再為本件犯行，顯見被告不知悔改施用毒品之惡習，惟念被
    告犯後坦承犯行，及其施用毒品係戕害自身身體健康，並未
    危及他人，犯後態度尚可等一切情狀，量處如主文所示之刑
    。另扣案之海洛因1 包（含包裝袋；驗前淨重0.083 公克、
    驗餘淨重0.071 公克），經檢驗結果確為第一級毒品海洛因
    ，已於前述，不問屬於犯人與否，應依毒品危害防制條例第
    18條第1 項前段規定沒收銷燬之；而毒品包裝於毒品鑑驗後
    仍包覆毒品，包裝袋上有微量毒品殘留，客觀上已與毒品無
    法析離，亦應依上揭規定併予沒收銷燬之。至於送驗耗費之
    海洛因，既已滅失不存在，自無宣告沒收銷燬之必要，附此
    敘明。
據上論斷，應依刑事訴訟法第273 條之1 第1 項、第284 條之1
、第299 條第1 項前段，毒品危害防制條例第10條第1 項、第18
條第1 項前段，刑法第11條、第47條第1 項，判決如主文。
本案經檢察官劉慕珊到庭執行職務。
中　　華　　民　　國　　96　　年　　12　　月　　31　　日
                      刑事第四庭    法  官  王參和
以上正本證明與原本無異。
如不服本判決應於收受本判決後10日內向本院提出上訴書狀，並
應敘述具體理由，如未敘述上訴理由者，應於上訴期間屆滿後20
日內補提理由書狀於本院（均須按他造當事人之人數附繕本）「
切勿逕送上級法院」。
中　　華　　民　　國　　96　　年　　12　　月　　31　　日
　　　　　　　　　　　　　　　　　  書記官  陳惠玲
附錄本件判決論罪科刑法條：
毒品危害防制條例第10條第1項
施用第一級毒品者，處 6 月以上 5 年以下有期徒刑。
